【裁判字號】    97,簡上,55
【裁判日期】    971203
【裁判案由】    誣告
【裁判全文】
臺灣宜蘭地方法院刑事判決              97年度簡上字第55號
上  訴  人  臺灣宜蘭地方法院檢察署檢察官
被      告  甲○○
上列上訴人因被告誣告案件，不服本院羅東簡易庭於中華民國97
年7月8日所為97年度羅簡字第278號第一審判決（聲請簡易判決
處刑案號：96年度偵續字第33號）提起上訴，本院管轄第二審之
合議庭判決如下：
    主  文
上訴駁回。
    事  實
一、甲○○與乙○○（所涉恐嚇犯行部分，業經檢察官以95年度
    偵字第2351號為不起訴處分確定）曾為同居男女關係，2人
    間有債務糾紛，甲○○明知乙○○未於民國95年3月20日以
    門號0000000000號行動電話電話撥打其0000000000號行動電
    話對其恐嚇，竟意圖使乙○○受刑事處分，而於95年5月6日
    上午10時18分許，至宜蘭縣政府警察局三星分局大隱派出所
    報案，向員警謊稱乙○○於95年3月20日以門號0000000000
    號行動電話撥打伊0000000000號行動電話，於電話中向其恫
    稱：「要是沒有拿錢給我，第二天討債的年輕人就會到你上
    班的公司找你並且打你」等語而使甲○○心生畏懼，以使宜
    蘭縣政府警察局羅東分局於95年6月7日以警羅偵字第095001
    5026號移送書移送乙○○前開甲○○指訴之犯行，而誣指乙
    ○○犯恐嚇罪。
二、案經乙○○訴由臺灣宜蘭地方法院檢察署檢察官偵查後聲請
    簡易判決處刑。
    理  由
壹、證據能力部分：
    按被告以外之人於審判外之言詞或書面陳述，除法律有規定
    者外，不得作為證據，刑事訴訟法第159條第1項定有明文。
    查本件證人乙○○於警詢之供述，雖屬被告以外之人於審判
    外之陳述，惟被告於本院調查證據時，已知有同法第159條
    第1項不得為證據之情形，而未於言詞辯論終結前聲明異議
    ，依同法第159條之5第2項之規定，視為有同條第1項之同意
    ，本院審酌上開證人之言詞陳述作成時之情況，認為適當，
    爰依同法第159條之5第1項之規定認有證據能力，合先敘明
    。
貳、實體部分：
一、訊據被告固坦承有於上揭時地向宜蘭縣政府警察局三星分局
    大隱派出所報案指稱告訴人乙○○涉犯恐嚇犯行等情不諱，
    惟矢口否認有何誣告之犯行，辯稱：伊沒有誣告云云。經查
    ，上開事實，業據告訴人乙○○於警詢、偵查中指述甚詳，
    並有通聯紀錄表、通聯調閱查詢單在卷可稽，核與告訴人乙
    ○○所為之指述相符，自堪信為真實。而被告前雖指稱告訴
    人乙○○於95年3月20日有以其所有之0000000000號行動電
    話撥打被告所有之0000000000號行動電話對其為恐嚇之行為
    云云，然依告訴人乙○○0000000000號行動電話之通聯紀錄
    觀之，於95年3月20日該日，並未有被告所指告訴人乙○○
    以0000000000號行動電話撥打被告0000000000號行動電話之
    通聯紀錄，故被告前開指述，顯與事實不符，被告有誣指他
    人犯罪之犯行，實堪以認定。綜上，本件事證明確，被告誣
    告犯行堪以認定，應依法論科。
二、核被告所為，係犯刑法第169條第1項之誣告罪。原審認被告
    犯誣告罪，事證明確，據以論罪科刑，量處被告有期徒刑6
    月，並依中華民國九十六年罪犯減刑條例之規定，減為有期
    徒刑3月，緩刑2年，經核其認事用法均無違誤，量刑亦屬妥
    適，檢察官上訴稱原審量刑過輕，為無理由，應予駁回。
據上論斷，應依刑事訴訟法第455條之1第3項、第368條，判決如
主文。
本案經檢察官張立言到庭執行職務。
中    華    民    國    97    年    12    月    3    日
                  刑事第二庭審判長法  官  黃永勝
                                  法  官  陳映佐
                                  法  官  鄭貽馨
以上正本證明與原本無異。
本件不得上訴。
                                  書記官  林嘉萍
中    華    民    國    97    年    12    月    4     日
附錄本案論罪科刑法條全文：
中華民國刑法第169條
意圖他人受刑事或懲戒處分，向該管公務員誣告者，處7年以下
有期徒刑。
意圖他人受刑事或懲戒處分，而偽造、變造證據，或使用偽造、
變造之證據者，亦同。


司法院資訊處製作；財團法人民間司法改革基金會備份。
